臺灣高雄地方法院民事判決　　　　　　　96年度簡上字第38號
上　訴　人　漢衛保全股份有限公司
法定代理人　丁○○
訴訟代理人　乙○○
附帶上訴人　秀拉大廈管理委員會
法定代理人　甲○○
訴訟代理人　丙○○
上列當事人間請求給付服務費等事件，兩造對於民國95年12月28
日本院95年度鳳簡字第2542號第一審判決分別提起上訴及附帶上
訴，附帶上訴人於本院又為訴之擴張，本院於民國96年10月24日
言詞辯論終結，判決如下：
    主  文
原判決關於命上訴人給付附帶上訴人新臺幣陸萬捌仟玖佰肆拾貳
元之本息部分，及該部分假執行之宣告暨訴訟費用之裁判（除確
定部分外），均廢棄。
上開廢棄部分，附帶上訴人在第一審之訴及假執行之聲請均駁回
。
附帶上訴及擴張之訴均駁回。
第一審（除確定部分外）、第二審訴訟費用、附帶上訴及擴張之
訴之訴訟費用，均由附帶上訴人負擔。
    事實及理由
一、本件附帶上訴人之法定代理人原為邱靜芬，嗣於本院審理中
    變更為甲○○，甲○○聲明承受訴訟（本院卷第131 頁），
    核無不合，應予准許，先予敘明。
二、上訴人主張：附帶上訴人積欠上訴人自民國95年8 月起至同
    年10月止之管理服務費及零星工程費用，合計為新臺幣（下
    同）11萬8377元，履經催告，均不給付，爰本於兩造委任契
    約之法律關係，請求附帶上訴人應給付上訴人11萬8377元及
    自95年11月6 日起至清償日止，按年息5%計算之利息。另對
    於附帶上訴人之反訴，則聲明反訴駁回。
三、附帶上訴人則以：伊對上訴人主張有積欠管理服務費及零星
    工程費用，合計共11萬8377元之本息不爭執，惟兩造於94年
    8 月31日訂立保全維護委託契約書（下稱系爭契約），約定
    上訴人應自94年9 月1 日起至95年8 月31日止，為附帶上訴
    人提供秀拉大廈之管理維護服務，依系爭契約第2 條第1 項
    之約定，上訴人管理維護之服務內容包括：(一)建築物附屬設
    施設備之巡查及維護事項。(二)公寓大廈及其周圍環境安全防
    災管理維護事項。又依系爭契約附件「秀拉大廈安全管理服
    務計劃」所示，管理中心管理員之工作內容包括「車輛查驗
    、巡查工作」，至於安全管理之作業範圍，則包括「大樓停
    車場出入口之安全管理」。嗣於95年8 月28日深夜至翌日凌
    晨間，由於上訴人僱用之服務人員未將車道鐵捲門例行性關
    閉控管，且又因打瞌睡疏忽，致發生竊賊侵入秀拉大廈地下
    停車場，並竊取住戶車內之音響等財物，造成附帶上訴人之
    住戶共計有9 輛汽車遭竊，損失共計23萬零139 元，依系爭
    契約第10條之約定，自應由上訴人負損害賠償之責等語，資
    為抗辯。並提起反訴，聲明求為判決：(一)上訴人應賠償附帶
    上訴人23萬零139 元及自95年8 月29日起至清償日止，按年
    息5%計算之利息。(二)願供擔保請準宣告假執行。(三)駁回上訴
    人之訴。
四、原審判決上訴人之訴為有理由，即附帶上訴人應給付上訴人
    11萬8377元之本息。另對於附帶上訴人提起之反訴，則判決
    上訴人應給付附帶上訴人6 萬8942元之本息，而駁回附帶上
    訴人其餘之反訴。兩造就上開反訴敗訴部分均表不服，分別
    提起上訴及附帶上訴，附帶上訴人於本院併為訴之擴張。上
    訴人於本院聲明：(一)原判決不利於上訴人部分廢棄。(二)廢棄
    部分，附帶上訴人在第一審之訴駁回。(三)駁回附帶上訴及其
    擴張之訴。附帶上訴人則於本院聲明：(一)原判決關於駁回附
    帶上訴人後開第二項請求部分廢棄。(二)上訴人應給付附帶上
    訴人16萬1197元及自95年8 月29日起至清償日止，按年息5%
    計算之利息。(三)上訴人應再給付附帶上訴人2 萬9600元。(四)
    駁回對造之上訴。經核附帶上訴人上開擴張之訴部分與其起
    訴請求部分，其請求之基礎事實同一，且係擴張應受判決事
    項之聲明，依民事訴訟法第436 條之1 第3 項、第446 條第
    1 項但書、第255 條第1 項第3 款之規定，應予准許。又原
    審判決附帶上訴人應給付上訴人11萬8377元之本息部分，未
    據兩造聲明不服，該部分業已確定，併予敘明。
五、兩造對下列事實不予爭執，並有系爭契約（本院卷第22-30
    頁）、秀拉大廈住戶陶光平等九人委託附帶上訴人向上訴人
    請求損害賠償之聲明書9 紙（本院卷第104-112 頁）在卷可
    稽，堪信為真實：
  (一)兩造於94年8 月31日訂立系爭契約，約定上訴人應自94年9
    月1 日起至95年8 月31日止，為附帶上訴人提供秀拉大廈之
    管理維護服務。依系爭契約第2 條第1 項之約定，上訴人管
    理維護之服務內容包括：1.建築物附屬設施設備之巡查及維
    護事項。2.公寓大廈及其周圍環境安全防災管理維護事項。
    又依系爭契約附件「秀拉大廈安全管理服務計劃」所示，安
    全管理之作業範圍包括「大樓停車場出入口之安全管理」，
    且管理服務中心管理員之工作內容則包括「門禁守衛、車輛
    查驗、巡查工作」（本院卷第23頁、第29-30 頁）。
  (二)95年8 月28日深夜至翌日凌晨間，因竊賊侵入秀拉大廈地下
    停車場，並竊取住戶車內之音響等財物，造成附帶上訴人之
    住戶共計有9 輛汽車遭竊。
  (三)附帶上訴人並未賠償秀拉大廈遭竊之住戶即訴外人陶光平等
    九人之損失，亦未受讓陶光平等九人之損害賠償請求權，附
    帶上訴人僅係受住戶之託向上訴人請求損害賠償（本院卷第
    124 頁）。
六、兩造爭點：
  (一)秀拉大廈地下停車場之安全維護工作，是否屬上訴人依系爭
    契約應負維護責任之範圍？上訴人對秀拉大廈地下停車場發
    生失竊事件，是否應負過失之責？
  (二)附帶上訴人是否因竊賊侵入秀拉大廈地下停車場行竊而致其
    權益遭受損害？附帶上訴人本於系爭契約第10條之約定，請
    求上訴人應負損害賠償責任，有無理由？上訴人應賠償之金
    額為若干？
七、秀拉大廈地下停車場之安全維護工作，是否屬上訴人依系爭
    契約應負維護責任之範圍？上訴人對秀拉大廈地下停車場發
    生失竊事件，是否應負過失之責？
  (一)上訴人雖辯稱：依其與附帶上訴人簽訂之系爭契約管理維護
    服務內容所示，秀拉大廈地下停車場之安全維護工作，並不
    在上訴人之工作範圍內，故上訴人對於因竊賊侵入秀拉大廈
    地下停車場，並竊取住戶車內之音響等財物之損失，並無過
    失可言，且上訴人依約亦不負損害賠償之責云云。
  (二)惟按兩造於94年8 月31日訂立系爭契約，約定上訴人應自94
    年9 月1 日起至95年8 月31日止，為附帶上訴人提供秀拉大
    廈之管理維護服務。依系爭契約第2 條第1 項之約定，上訴
    人管理維護之服務內容包括：1.建築物附屬設施設備之巡查
    及維護事項。2.公寓大廈及其周圍環境安全防災管理維護事
    項。又依系爭契約附件「秀拉大廈安全管理服務計劃」所示
    ，安全管理之作業範圍包括「大樓停車場出入口之安全管理
    」，且管理服務中心管理員之工作內容則包括「門禁守衛、
    車輛查驗、巡查工作」等，此有系爭契約及其附件在卷可稽
    （本院卷第23頁、第29-30 頁），並為兩造所不爭，則秀拉
    大廈地下停車場之安全維護工作，自屬上訴人依系爭契約應
    負之工作範圍。況依系爭契約第1 條之約定，上訴人管理維
    護之標的物包括秀拉大廈之共用及約定共用部分（本院卷第
    23頁），而秀拉大廈地下停車場因屬秀拉大廈之共用部分，
    當然亦屬上訴人依約應負安全維護工作之範圍。參以秀拉大
    廈地下停車場，因在上訴人依約仍負安全維護工作之際，發
    生竊賊侵入行竊住戶車輛內財物之情事，此為兩造所不爭，
    而該竊賊既能逃避門禁守衛之檢查而侵入地下停車場行竊，
    顯見上訴人就其「大樓停車場出入口之安全管理」及「門禁
    守衛、巡查工作」等，並未依約負起善良管理人之注意義務
    ，則上訴人辯稱秀拉大廈地下停車場之安全維護工作，並不
    在上訴人之工作範圍內，且上訴人對於因竊賊侵入秀拉大廈
    地下停車場行竊之事故並無過失云云，不足採信。
  (三)綜上，附帶上訴人主張秀拉大廈地下停車場之安全維護工作
    ，係屬上訴人依系爭契約應負維護責任之範圍，且上訴人對
    秀拉大廈地下停車場內發生失竊事件，亦應負過失之責任等
    情，堪以採信。
八、附帶上訴人是否因竊賊侵入秀拉大廈地下停車場行竊而致其
    權益遭受損害？附帶上訴人本於系爭契約第10條之約定，請
    求上訴人應負損害賠償責任，有無理由？上訴人應賠償之金
    額為若干？
  (一)按秀拉大廈地下停車場之安全維護工作，雖係屬上訴人依系
    爭契約應負維護責任之範圍，且上訴人對秀拉大廈地下停車
    場內發生失竊事件，亦應負過失之責，如上所述。惟系爭契
    約第10條「損害賠償」兩造之約定為：「乙方（即上訴人）
    未能善盡善良管理人之注意義務或洩漏應保守之秘密，致甲
    方（即附帶上訴人）權益受侵害或甲方共用部分、約定共用
    部分內各項設施遭受損害者，乙方應負損害賠償責任。」即
    上訴人依系爭契約第10條所定應負損害賠償責任之要件，除
    其未能善盡善良管理人之注意義務或洩漏應保守之秘密外，
    尚應致「附帶上訴人之權益受侵害」或「附帶上訴人之共用
    部分、約定共用部分內各項設施遭受損害」時，上訴人始有
    負損害賠償之義務，先予敘明。
  (二)又95年8 月28日深夜至翌日凌晨間，因有竊賊侵入秀拉大廈
    地下停車場，並竊取住戶車內之音響等財物，造成附帶上訴
    人之住戶陶光平等九人共計有9 輛汽車遭竊之事實，固為兩
    造所不爭。惟上開行竊事件係遭致秀拉大廈之住戶陶光平等
    九人之權益受損，並非附帶上訴人之權益受損，且附帶上訴
    人亦自承其並未賠償陶光平等九名住戶之損失，亦未受讓陶
    光平等九人之損害賠償請求權，伊僅係受住戶之託向上訴人
    請求損害賠償等語（本院卷第124 頁），則附帶上訴人既非
    上開行竊事件遭受權益損失之人，且附帶上訴人亦未因上開
    行竊事件造成其共用部分或約定共用部分內各項設施遭受損
    害，則附帶上訴人本於系爭契約第10條之約定，請求上訴人
    應賠償陶光平等九名住戶之損失，並請求上訴人應將損害賠
    償金額給付與附帶上訴人云云，即屬無據，不應准許。
  (三)綜上，附帶上訴人既非上開行竊事件遭受權益損失之人，且
    附帶上訴人亦未因上開行竊事件造成其共用部分或約定共用
    部分內各項設施遭受損害。從而，附帶上訴人本於系爭契約
    第10條之約定，請求上訴人應賠償陶光平等九名住戶之損失
    ，且上訴人應將損害賠償金額給付與附帶上訴人云云，既屬
    無據，本院即無須再予審究上訴人應賠償之金額為若干，併
    予敘明。
九、綜上所述，上訴人抗辯其無須依系爭契約之約定對附帶上訴
    人負起本件失竊事故之損害賠償責任等語，堪以採信。從而
    ，附帶上訴人本於系爭契約第10條之約定，請求上訴人應賠
    償陶光平等九名住戶之損失共23萬零139 元，且上訴人應將
    損害賠償金額給付與附帶上訴人云云，為無理由，不應准許
    。原審就此部分判命上訴人應給付附帶上訴人6 萬8942元之
    本息，並依職權宣告假執行，尚有未洽。上訴人上訴意旨就
    此部分指摘原判決不當，求予廢棄，為有理由，爰由本院予
    以廢棄，並改判如主文第二項所示。至附帶上訴人之請求不
    應准許部分，原判決為其敗訴之判決，並駁回其假執行之聲
    請，理由雖與本院之認定不同，惟結論並無二致。附帶上訴
    人之上訴意旨就此部分指摘原判決不當，求予廢棄，為無理
    由，應併與其於本院擴張請求2 萬9600元之訴無理由部分，
    均予駁回。
據上論結，本件上訴人之上訴為有理由、附帶上訴及擴張之訴均
為無理由，依民事訴訟法第436 條之1 第3 項、第449 條第2項
、第450 條、第78條，判決如主文。
中　　華　　民　　國　　96　　年　　10　　月　　31　　日
                    民事鳳山分庭審判長法　官　楊富強
                                      法　官　呂憲雄
                                      法　官　林意芳
正本係照原本作成。
本判決不得上訴。
中　　華　　民　　國　　96　　年　　10　　月　　31　　日
                                      書記官　吳金霞
